【裁判字號】    90,上易,1327
【裁判日期】    900921
【裁判案由】    竊盜
【裁判全文】
臺灣高等法院臺南分院刑事判決              九十年度上易字第一三二七號   Ｃ
      上  訴  人  臺灣嘉義地方法院檢察署檢察官
      被      告  乙  ○  ○
右上訴人因被告竊盜案件，不服臺灣嘉義地方法院九十年度易字第三八八號，中華民
國九十年七月十二日第一審判決（起訴案號：臺灣嘉義地方法院檢察署九十年度偵字
第二三六六號；併案審理案號：九十年度偵字第三○四三號、九十年度偵字第四五二
二號）提起上訴，本院判決如左：
      主      文
原判決撤銷。
乙○○連續攜帶凶器竊盜，累犯，處有期徒刑壹年貳月。扣案之鋼絲鉗壹支、登電桿
腳踏釘壹拾貳支、安全帽壹頂、毛線頭罩壹頂、塑膠手套壹雙、塑膠布袋貳個及油壓
剪支均沒收。
      事      實
一、乙○○曾有多次竊盜前科，最近一次於民國（下同）八十九年間，因竊盜案件經
    臺灣嘉義地方法院判處有期徒刑九月確定，並於九十年一月九日執行完畢，猶不
    知悔改，竟又基於意圖為自己不法所有之概括犯意，攜帶其所有且客觀上可作為
    兇器使用之油壓剪三支、鋼絲鉗一支及老虎鉗，趁無人注意之際，先後於如附表
    一、二所示之時間，在如附表一、二所示之地點，以如附表一、二所示之方法，
    竊取如附表一、二所載被害人所（持）有如附表一、二所示之物，得手後，以每
    公斤新台幣五十元之價格先後將之出賣予不知情之舊貨商宗淑芸收執，其間亦承
    前意圖為自己不法所有之同一概括犯意，另於九十年三月中旬某日，在臺南縣後
    壁鄉○○段竹新高幹六九左二二右三右一至十八號電線桿，乘台灣電力股份有限
    公司不注意之際，持油壓剪竊取該公司所有電線得手後，變賣花用。嗣經警於九
    十年四月十二日凌晨零時二十分許，在嘉義縣水上鄉○○村○○○路柳民六三低
    電線桿處，當場查獲並扣得乙○○所竊得之接地電線六公斤及其所有供犯罪所用
    之鋼絲鉗乙支、登電桿腳踏釘二支、安全帽乙頂、毛線頭罩乙頂、塑膠手套乙雙
    、塑膠布袋乙個，警方並循線於同日凌晨一時二十五分許至乙○○位於嘉義縣水
    上鄉柳新村凌雲二村二八○號查獲乙○○所竊得之銅質電線接頭三個、廢電線塑
    膠皮四公斤、廢鎳銅電線二公斤並扣得乙○○所有供犯罪所用之油壓剪三支、登
    電桿腳踏釘十支、塑膠布袋乙個。
二、案經嘉義縣警察局水上分局報請臺灣嘉義地方法院檢察署檢察官偵查起訴及同署
    移送併案審理。
      理      由
一、右揭事實，迭據被告乙○○於警局初訊、檢察官偵查時坦承不諱，核與被害人己
    ○○、丙○○、甲○○、丁○○、戊○○、徐瑞明、張銘興於警訊中指述及證人
    宗淑芸於警訊中證述之情節相符，並有扣押書、搜索扣押證明筆錄各乙份、贓物
    認領保管單二份（見嘉義縣水上分局警卷第一九至二四頁）及扣押物品清單一份
    （見臺灣嘉義地方法院九十年度偵字第二三六六號偵查卷第五頁）在卷足憑；此
    外復有扣案可資佐證之鋼絲鉗壹支、登電桿腳踏釘壹拾貳支、安全帽壹頂、毛線
    頭罩壹頂、塑膠手套壹雙、塑膠布袋貳個及油壓剪支扣案可資佐證。雖被告於
    本院審理時翻異部分前詞，辯稱：如附表一編號一、四、六部分犯行並非伊所為
    ，於警訊及偵查中坦承犯行係因伊當時很想睡，迷迷糊糊地不知司法警察官及檢
    察官訊問之內容；且伊亦係被刑求始承認於九十年三月間某日至台南縣後壁鄉偷
    電線云云（見本院九十年九月十二日審判筆錄）；惟查，被告於原審審理時係辯
    稱：如附表一編號一、二、四、六、七部分犯行並非其所為云云，與其於本院審
    理時所辯稱之如附表一編號一、四、六部分犯行非其所為云云，前後不一相互矛
    盾，是被告辯稱其僅為部分犯行等語，不足採信；況被告上開犯行，除據其於警
    、偵訊時自白明確外，且據被告於原審初訊時（見聲羈卷第六至七頁及原審卷第
    一二至一五頁參照）供認無訛，是其事後否認部分犯行，辯稱其當時很想睡，不
    知於警訊及偵查中之訊問內容等情，顯係卸責之詞，委無可採；再者被告雖辯稱
    係因被刑求始於警訊中供承其於九十年三月間某日在臺南縣後壁鄉以油壓剪行竊
    電線云云，然被告係警員至嘉義看守所訊問製作警訊筆錄時坦承上開犯行（見臺
    南縣善化分局警卷），應無遭刑求之可能，是其辯稱遭刑求一節，顯不足採。本
    案事證明確，被告犯行足堪認定。
二、查油壓剪、鋼絲鉗、老虎鉗皆係鐵製品，或為堅硬銳利或係厚重之物，客觀上足
    以對人之生命、身體、安全構成威脅，自應認為可作兇器使用；又攜帶兇器竊盜
    罪，只須於行竊時，有攜帶具有危險性之兇器即足，並不以攜帶之初，即有行兇
    之意圖為必要，被告持以竊取附表一編號一、二、四、五、六、八及附表二之電
    線及其於九十年三月中旬某日持油壓剪在臺南縣後壁鄉竊取電線，係犯刑法第三
    百二十一條第一項第三款之攜帶凶器竊盜罪；被告徒手竊取附表一編號三、七所
    為，係犯同法第三百二十條第一項之竊盜罪。被告先後多次所犯攜帶兇器竊盜及
    普通、竊盜犯行，時間緊接，方法相同，所犯復為基本犯罪構成要件同一之罪名
    ，顯係基於概括犯意反覆為之，應依連續犯之規定論以連續攜帶兇器加重竊盜一
    罪，並依法加重其刑。公訴人於起訴書之犯罪事實欄雖未敘及被告於九十年三月
    中旬某日在臺南縣後壁鄉所為竊盜犯行及如附表二所示犯行之部分，惟因與起訴
    之被告所為如附表一之犯行部分，有連續犯之裁判上一罪關係，為起訴效力之所
    及，本院自應併予審理。又被告甫於八十九年間因竊盜案件，經臺灣嘉義地方法
    院以八十九年度易字第六一號判處有期徒刑九月確定，並於九十年一月九日執行
    完畢，此有本院被告全國前案紀錄表附卷可稽，其於受有期徒刑執行完畢後，五
    年內再犯本件有期徒刑以上之罪，為累犯，應依刑法第四十七條之規定，加重其
    刑，並依法遞加重之。
三、原審對被告論罪科刑，固非無見，惟查：原審對被告另於九十年三月中旬某日所
    為竊盜犯行部分未及審酌，尚有未洽。檢察官上訴指摘原判決不當，為有理由，
    原判決既有可議，自應由本院撤銷改判。爰審酌被告有多次竊盜前案紀錄之品行
    、智識程度淺薄、家境貧困（此有被告住所自治會長、村長等人所具之陳情書一
    件可參）、其犯罪之動機係為變賣贓物扶養殘障母親、攜帶凶器犯罪之手段、所
    竊物品價值與對被害人之損害程度及犯罪後之態度等一切情狀，量處如主文第二
    項所示之刑。扣案之油壓剪三支、登電桿腳踏釘十二支、塑膠布袋二個、鋼絲鉗
    一支、安全帽一頂、毛線頭罩一頂、塑膠手套一雙等物，為被告所有供犯罪所用
    之物，業據被告供認在卷（嘉義地方法院檢察署九十年度偵字第二三六六號偵查
    卷第十一頁反面及第十二頁），應依刑法第三十八條第一項第二款之規定沒收之
    。
據上論斷，應依刑事訴訟法第三百六十九條第一項前段、第三百六十四條、第二百九
十九條第一項前段，刑法第五十六條、第三百二十一條第一項第三款、第四十七條、
第三十八條第一項第二款，罰金罰鍰提高標準條例第一條前段，判決如主文。
本案經檢察官吳忠賢到庭執行職務。
中    華    民    國      九十      年      九      月      二十一      日
                                  臺灣高等法院臺南分院刑事第三庭
                                      審判長法官  黃    崑    宗
                                            法官  莊    俊    華
                                            法官  林    勝    木
右正本證明與原本無異。
不得上訴。
                                      法院書記官  吳    秋    賢
中    華    民    國      九十      年      九      月     二十四       日
附錄法條：
刑法第三百二十條第一項：意圖為自己或第三人不法之所有，而竊取他人之動產者，
                        為竊盜罪，處五年以下有期徒刑、拘役或五百元以下罰金
                        。
刑法第三百二十一條第一項第三款
犯竊盜罪而有左列情形之一者，處六月以上五年以下有期徒刑：
第三款  攜帶兇器而犯之者。


司法院資訊處製作；財團法人民間司法改革基金會備份。
